臺灣臺中地方法院刑事判決　　　　　　　　　　　　九十一年度易字第一九九三號
　　公　訴　人　臺灣臺中地方法院檢察署檢察官
　　被　　　告　甲○○
右列被告因贓物案件，經檢察官提起公訴（九十一年度偵字第三九三八號），本院判
決如左：
    主  文
甲○○收受贓物，處有期徒刑參月，如易科罰金，以參佰元折算壹日。
    事  實
一、甲○○於民國九十年一月二十三日在臺中市○○路，明知不詳姓名年籍之人所交
    付之改懸掛號碼ＳＵＩ─三三九號車牌之原車牌號碼ＩＭＬ─七七七號重機車係
    屬來源不明之贓物（該車牌號碼ＩＭＬ─七七七號機車為袁偵憶所有，於八十八
    年十一月九日下午二時許，在臺中市○○路口失竊），竟仍向之借用而收受以充
    交通工具使用。嗣於九十一年二月二十五日晚間十一時許，甲○○騎乘上開機車
    行經臺中縣太平市○○路○段三十九號前，為警查獲。
二、案經臺中縣警察局霧峰分局報請臺灣臺中地方法院檢察署檢察官偵查起訴。
    理  由
一、訊據被告固坦承向不詳真實姓名年籍之人借用上開機車代步之事實，惟矢口否認
    有何收受贓物之犯行，辯稱並不知該車為贓車云云，其於偵查中辯稱：該機車不
    是竊取的，是向租車行租的，當時其機車押在該處，並租汽車，汽車撞壞後，車
    行取回汽車修理，因沒錢付車行，因此便沒回到車行，車子就留著用，當時有說
    好車子修理好會還，機車是車行綽號「眼鏡」者借的云云，嗣稱該機車係向鴻慶
    汽車出租行之「王先生」借得，因車子壞掉，因此跟車行借的云云，復於審理中
    辯稱其向租車行一位「王先生」借用該機車，因其向該「王先生」租車，因車子
    撞壞，而其白天要上班，所以向他借車，借車時並未交付行車執照，王某只交付
    機車及車牌，另有交付一支鑰匙，但業已遺失，扣案五支鑰匙都是其個人所有，
    其中四支是家中的鑰匙，另一支是依「王先生」交付之鑰匙所打的備用鑰匙，因
    原本只想借用兩天，因此沒有追究行車執照的問題，先前其亦不認識「王先生」
    ，只是向其租車而已，其並不知該部機車係他人失竊之贓物云云。經查，上開機
    車車牌號碼原為ＩＭＬ─七七七號，該部機車係被害人袁偵憶所有，並於八十八
    年十一月九日下午二時許，在臺中市○○路口失竊之事實，有車輛竊盜、車牌失
    竊資料個別查詢報表─查詢車輛認可資料一份在卷可稽，足徵該車確係失竊之贓
    物。被告於偵查中原稱是向一名綽號「眼鏡」之人借得云云，復辯稱係「王先生
    」借用云云，又於警訊時辯稱扣案鑰匙五支皆可開啟該機車電源，借車之初即知
    該機車電源開關壞了云云，另於偵查中辯稱鑰匙是自己的，王先生叫我插進去即
    可發動云云，復於審理中辯稱「王先生」另有交付一支鑰匙，但業已遺失，扣案
    五支鑰匙都是其個人所有，其中四支是家中的鑰匙，另一支是依「王先生」交付
    之鑰匙所打的備用鑰匙云云，其就該車究係向何人借得、扣案鑰匙之來源及用途
    所述先後不一，已難遽信，而被告自承收受該車時並無行車執照等情，顯與一般
    正常情形借用車輛需同時交付行車執照以供查驗之常情不侔，又被告另辯以原本
    只是借兩天，因此沒有追究行車執照的問題云云，惟查被告收受後騎用期間係自
    九十年一月二十三日至九十一年一月二十五日查獲日止，其使用該車時間已逾一
    年，其情節顯非被告所辯只是借兩天而已。而證人即鴻慶汽車出租行股東黃裕舜
    於偵查中證稱被告於九十年一月十二日下午五時五十分許至其店內租車，租期二
    日，二日後不知去向，直到去年（即九十年）一月十八日上午十一時在臺中市路
    附近發生交通事故，才和其聯絡，車行之機車均係買來，都有合法之來源證明，
    其車行員工不可能借車給被告，且被告並非常客，租車後交通事故修理費達新臺
    幣四萬三千五百元，被告亦未還錢，也不可能再借車給他等語。被告係向證人任
    職之鴻慶汽車出租行租車且因肇事並積欠款項，衡情車行顯不可能再另行出借機
    車供被告騎用，被告辯以向租車行人員借車云云，顯與常情有違。而被告所稱借
    車之人或謂其綽號「眼鏡」，或謂其「王先生」云云，復稱先前並不認識其人云
    云，其就不熟識之人所交付並無行車執照之機車騎用，且逾一年亦未返還等情以
    觀，顯見被告應係明知該機車為來路不明之贓車，是以被告所辯，應係卸責之詞
    ，不足採信。本件事證明確，被告犯行應堪認定。
二、核被告所為，係犯刑法第三百四十九條第一項之收受贓物罪。爰審酌被告為求代
    步工具而收受贓物之犯罪動機、目的、收受後持有贓物之時間已有年餘，事後砌
    詞卸責，未見悔意，犯後態度難認良好等一切情狀，量處如主文所示之刑，並諭
    知易科罰金之折算標準。扣案鑰匙五支被告或稱係其所有均可發動該機車云云，
    或稱其中四支是家中的鑰匙，另一支是依「王先生」交付之鑰匙所打的備用鑰匙
    云云，惟按收受贓物係即成犯，其收受即已成罪，至多僅可認係被告收受贓物後
    ，事後用以持有使用贓物之物，尚與被告收受犯行無何關連，且非違禁物，即無
    從為沒收之諭知，附此敘明。
據上論斷，應依刑事訴訟法第二百九十九條第一項前段，刑法第三百四十九條第一項
、第四十一條第一項前段，罰金罰鍰提高標準條例第一條前段、第二條，判決如主文
。
中      華      民      國      九十一      年      九    月    十三    日
                                    臺灣臺中地方法院刑事第二庭
                                        法  官  陳  葳
右正本證明與原本無異
如不服本判決，應於收受本判決後十日內向本院提出上訴書狀，其未敘述上訴理由者
，並得於提起上訴後十日內向本院補提理由書狀（均須按他造當事人之人數附繕本）
「切勿逕送上級法院」
                                        書記官
中      華      民      國      九十一      年      九    月    十三    日
附錄法條：
刑法第三百四十九條第一項：
收受贓物者，處三年以下有期徒刑、拘役或五百元以下罰金。
